臺灣高雄地方法院刑事判決　　　　　　　　　　　　　九十年度易字第四六二三號
　　公　訴　人　臺灣高雄地方法院檢察署檢察官
　　被　　　告　丙○○
右列被告因傷害案件，經檢察官提起公訴（九十年度調偵字第六七一號），本院判決
如左：
    主  文
丙○○傷害人之身體，處罰金伍仟元，如易服勞役，以佰元折算壹日。
    事  實
一、丙○○曾因在海上作業時吐痰，致甲○○誤以為丙○○係對其故意挑釁，雙方當
    時已互生不滿，甲○○乃於民國八十九年十二月四日上午十一時五十分許，邀乙○○共同至高雄市旗津區上竹巷一五０之一附一號丙○○家，質問丙○○為何對
    其口出穢言，雙方當時已有口角，因乙○○上前規勸甲○○離開，甲○○乃轉身
    欲離開之際，丙○○竟基於傷害之犯意，以木棍毆打甲○○之頭部及身體，致甲○○受有頭部外傷併頭皮下血腫、後頸挫傷、左側外傷性鼻出血、顏面擦傷等傷
    害，甲○○因不甘被打，乃與乙○○及隨後聽聞趕至之己○○、戊○○、洪文全
    ，將丙○○及丙○○之母丁○○○打傷（洪文全涉嫌傷害部分，業經本院判處拘
    役五十日，己○○、戊○○、甲○○、乙○○則各判處拘役四十日）。
二、案經甲○○訴由高雄市政府警察局鼓山分局報請臺灣高雄地方法檢察署檢察官偵
    查起訴。
    理  由
一、訊據被告丙○○矢口否認有何傷害犯行，辯稱：「伊沒有毆打告訴人，係告訴人
    夥同乙○○、己○○、戊○○及洪文全一同至其家中，一見到伊就毆打伊及伊母
    親。」云云。惟查：
（一）右開犯罪事實，業據告訴人於警訊、偵查及本院審理時指訴明確，並有高雄市
      立小港醫院甲種診斷證明書一紙附卷足憑；而觀之告訴人診斷證明書所載「頭
      部外傷併頭皮下血腫、後頸挫傷、左側外傷性鼻出血、顏面擦傷」等傷害，核
      與其指訴係因被告以木棍毆打其後腦及身體等受傷部位相符。再證人乙○○亦
      於警訊時證稱：「（：：：當我要將甲○○載走時，他又持木棍打甲○○：：
      ：：）」等語（見九十年一月十五日警訊筆錄）；復於偵訊時證稱：「甲○○
      叫丙○○出來，後他們就打起來，我不知道何人先動手，我就將其推開，拉開
      後，丙○○又往後拿棍子打甲○○：：：」等語（見九十年九月二十四日偵訊
      筆錄）；並於本院審理時：「（本件的經過？）：：：當日是我去找皮某，皮
      某問我知否被告家，叫我載他去。去時我在車上，皮某到郭某家門口，就叫郭
      某出來，他們就在門口打起來。他們二人打起來時，我有去勸架。當時我有看
      到椅子，二人都有拿：：：」等語（見本院九十一年一月九日訊問筆錄），足
      見被告確有傷害告訴人之行為甚明。
（二）雖據證人丁○○○即被告之母親到庭證述係告訴人及另四個人一起到伊家，告
      訴人就拿木棍打伊兒子頭部，接著其他四人也一起打，且員警來時渠等就跑走
      云云，然另據證人庚○○即當場處理員警到庭證稱：「（當初有否到現場處理
      本案？）有。我們受理報案後，到達現場後，看到被告的母親已經躺在門外，
      旁邊有一張椅子及木棍，到現場時，看到被告的母親、媳婦及被告在門口，之
      後看到四、五人一起從被告家裡面出來：：：」、「（告訴人是否即是從被告
      家裡出來的人當中之一？）應該是」、「（救護車來之後，是否有人離開？）
      救護車來之後，先把被告母親協助就醫。之後我有看到一部計程車離開，該部
      計程車原本就是停放在外面，有二、三人搭該計程車走，可是二、三人不是從
      被告家裡走出來的那些人，他們原本就在外面。原本從被告家裡面出來的人，
      後來又進到被告家裡面去：：：」等語（見本院九十一年六月二十四日訊問筆
      錄），足徵證人丁○○○前開證述員警來時告訴人等就跑走云云，顯與事實有
      違，是其證述可否作為對被告有利之證據，已堪質疑。復據證人蔡進上到庭證
      稱：「（案發當日有否在場？）有。因為我是在被告家附近約七十公尺處做生
      意，當天聽到有人在爭吵，我就跑去被告家看，看到有四、五人拿木棍打被告
      及被告的媽媽，並喊說要讓他們死，我沒有看到被告手上有拿東西，我是看到
      被告的母親倒在地上，我就趕快回去叫救護車：：：那四、五人應該都有拿木
      棍。我一到現場時，他們就開始打。」等語（見本院九十一年二月十八日訊問
      筆錄），然證人蔡進上並未看到事發開始之情形，是尚難以證人蔡進上之證詞
      即認被告無傷害告訴人之犯行。綜上所述，被告傷害之犯行，應堪認定。
二、核被告所為，係犯刑法第二百七十七條第一項之傷害罪。爰審酌被告乃因告訴人
    至其家中挑釁，始毆打告訴人、告訴人所受傷害非重及犯罪後否認犯行態度不佳
    等一切情狀，量處如主文所示之刑，並諭知易服勞役之折算標準。至被告犯罪所
    用之木棍，無證據證明為被告所有，爰不另宣告沒收，附此敘明。
據上論斷，應依刑事訴訟法第二百九十九條第一項前段，刑法第二百七十七條第一項
、第四十二條第二項，罰金罰鍰提高標準條例第一條前段、第二條，判決如主文。
本案經檢察官陳宗吟到庭執行職務
中      華      民      國    九十一      年    七      月    三十一    日
                                    臺灣高雄地方法院刑事第七庭
                                        審判長法  官    黃蕙芳
                                              法  官    蔡正雄
                                              法  官    張茹棻
右正本證明與原本無異。
如不服本判決，應於判決送達後十日內，向本院提出上訴狀。
                                              書記官    李忠霖
中      華      民      國    九十一      年    八      月      一      日
附錄：本判決論罪科刑法條全文
刑法第二百七十七條第一項：
傷害人之身體或健康者，處三年以下有期徒刑、拘役或一仟元以下。
